【裁判字號】    98,訴,842
【裁判日期】    980508
【裁判案由】    違反毒品危害防制條例
【裁判全文】
臺灣彰化地方法院刑事判決               98年度訴字第738號
                                       98年度訴字第842號
公  訴  人  臺灣彰化地方法院檢察署檢察官
被      告  甲○○
                    （現於臺灣彰化看守所羈押中）
上列被告因毒品危害防制條例案件，經檢察官提起公訴（98年度
毒偵字第767、698號），被告於準備程序中自白犯罪，本院行簡
式審判程序，判決如下：
    主  文
甲○○1.施用第一級毒品，處有期徒刑陸月。又2.施用第一級毒
品，處有期徒刑柒月，扣案海洛因貳包（合計驗餘淨重零點零
捌公克）及包裝袋貳個，均沒收銷毀之。塑膠鏟管壹支沒收之。
3.施用第二級毒品，處有期徒刑肆月，扣案甲基安非他命壹包（
毛重零點貳公克）及包裝袋壹個，均沒收銷毀之。塑膠鏟管壹支
沒收之。4.應執行有期徒刑壹年貳月，扣案海洛因貳包（合計驗
餘淨重零點零捌公克）及包裝袋貳個、甲基安非他命壹包（毛
重零點貳公克）及包裝袋壹個，均沒收銷毀之。塑膠鏟管壹支沒
收之。
    事實及理由
一、犯罪事實：
  (一)甲○○曾因槍砲案件，經台灣高等法院台中分院88年度上訴
    字第387號判決處有期徒刑1年2月，於民國（下同）92年2月
    26日執行完畢出監（不構成累犯）。又因施用毒品案件，經
    觀察勒戒後，於96年4月14日執行完畢釋放。
  (二)甲○○於觀察勒戒執行完畢五年內，竟基於各別施用第一、
    二級毒品之個別犯意：
  1.甲○○於98年2月9日13時許，在其位於彰化縣溪湖鎮○○里
    ○○○○街21號之住所3樓廁所，將第一級毒品海洛因摻入
    香菸點燃吸食方式，施用第一級毒品海洛因1次。
  2.甲○○復於98年3月23日下午2時許，在其位於彰化縣溪湖鎮
    ○○里○○○○街21號之住所，以將第一級毒品海洛因摻入
    香菸後點燃吸食方式，施用第一級毒品海洛因1次。
  3.甲○○於同上2.時間、地點，另以將第二級毒品甲基安非他
    命置於玻璃球管內加熱後吸食煙霧方式，施用第二級甲基安
    非他命1次。
  (三)嗣因甲○○於電話中向販毒者購毒，為警依法監聽，警方申
    請搜索票後，於98年2月10日上午8時25分許持搜索票至其前
    揭住所執行搜索，並經其同意採集其尿液送驗結果，「可待
    因、嗎啡」均呈陽性反應，查獲上述(二)1.犯行。又於98年3
    月23日19時15分許，在彰化縣員林鎮○○里○○街51號「雅
    迪汽車旅館前」前，因形跡可疑為警盤查查獲，甲○○趁隙
    要將藏有毒品之香菸盒丟棄，旋即為警發現，並扣得第一級
    毒品海洛因2包（驗餘淨重合計0.308公克）、第二級毒品甲
    基安非他命1包（毛重0.2公克）及塑膠鏟管1支，經採集其
    尿液送驗，結果呈「嗎啡、可待因、甲基安非他命」等陽性
    反應，查獲上述(二)2.3.犯行。
二、認定事實之證據及理由：
  (一)被告於本院警詢、偵查、審理中之自白。
  (二)彰化縣警察局溪湖、員林分局委託檢驗尿液代號與真實姓名
    對照認證單，證明被告接受採尿送驗之事實。
  (三)詮昕科技股份有限公司濫用藥物尿液檢驗報告書，證明被告
    驗尿呈現「嗎啡、可待因」「嗎啡、可待因、甲基安非他命
    」之陽性反應。按行政院衛生署管制藥物管理局93年7月16
    日管檢字第0930006199號函示意見：「依據Clark's
    Analysis of Drugs and Poisons一書第三版之記載：...
    第一級毒品海洛因亦可代謝成嗎啡，且海洛因常見含有少量
    6-乙醯可待因雜質成分，該成分可代謝為可待因及嗎啡。
    ... 」（參照行政院衛生署管制藥品管理局發行「濫用藥物
    檢驗相關解釋彙編」P.14）故可證明被告因施用海洛因而同
    時檢出「可待因、嗎啡」陽性反應。
  (四)98年3月23日扣案物品，其中白色粉末（非結晶狀）2包，經
    行政院衛生署草屯療養院草療鑑字第0980300276號鑑定書鑑
    定結果，確定為海洛因成分（驗餘淨重分別為0.2143、0.09
    37公克）。另結晶狀物品1小包，經彰化縣警察局員林分局
    毒品初步檢驗，確定為甲基安非他命成分，有初驗照片、報
    告書（員警分偵字第0980007220號卷內）可證，而被告亦確
    認是施用該物品才尿液呈現甲基安非他命陽性反應，故可確
    定該1小包確為甲基安非他命無誤。
  (五)又扣案塑膠鏟管1支，被告自白為98年3月23日施用第一、二
    級毒品所用之工具。
  (六)被告自白核與事實相符，足堪採信。本件事證明確，被告施
    用第一、二級毒品犯行，已可認定。
三、論罪科刑：
  (一)核被告所為，係犯毒品危害防制條例第10條第1、2項之施用
    第一、二級毒品罪。被告持有毒品及持有專供施用甲基安非
    他命之器具即玻璃球管一支等低度行為，應為施用之高度行
    為所吸收，不另論罪。被告先後施用第一、二級毒品，罪名
    有異、施用方法不同，應分論併罰。
  (二)量刑審酌：被告毒品前科雖然不多，但98年2、3月間被查獲
    數起犯行，且施用種類增加，可知其仍未覺悟毒品是家破人
    亡的不歸路，又被告自述家中經營貨運行，有正當職業，已
    婚育有四子等情，被告有家庭負擔，卻不知珍惜身體，實應
    譴責。又被告犯罪後坦承犯行，態度尚屬良好等一切情狀，
    量處如主文，以示懲儆，並定應執行刑。
  (三)毒品危害防制條例第18條第1項前段規定：「查獲之第一、
    二級毒品及專供製造或施用第一、二級毒品之器具，不問屬
    於犯人與否，均沒收銷燬之」，扣案第一級毒品海洛因2 包
    、甲基安非他命1小包，既經鑑定認定為違禁品，包裝袋使
    用後沾染毒品無法徹底分離，況且實務上也不可能先將包裝
    袋洗淨後，才分別將之與毒品各別「沒收銷燬之」「沒收之
    」，故應一併依毒品危害防制條例第18條第1項前段沒收銷
    燬之。又扣案塑膠鏟管1支，乃以吸管日常用品代用作為施
    用一、二級毒品之工具，應沒收之。
四、適用法律：
  (一)刑事訴訟法第273條之1第1項、第310條之2、第454條第1項
    。
  (二)毒品危害防制條例第10條第1、2項、第18條第1項前段，刑
    法第11條、刑法第51條第5款、第38條第1項第2款。
本案經檢察官王元郁到庭執行職務。
中    華    民    國    98    年    5    月    8     日
                  刑事第四庭    法  官  葉明松
以上正本證明與原本無異。
如不服本判決應於收受判決後10日內向本院提出上訴書狀，並應
敘述具體理由；其未敘述上訴理由者，應於上訴期間屆滿後20日
內向本院補提理由書（均須按他造當事人之人數附繕本）「切勿
逕送上級法院」。
中    華    民    國    98    年    5    月    8     日
                                書記官  施秀青
附錄本案論罪法條：
毒品危害防制條例第10條
施用第一級毒品者，處 6 月以上 5 年以下有期徒刑。
施用第二級毒品者，處 3 年以下有期徒刑。
毒品危害防制條例第18條
查獲之第一、二級毒品及專供製造或施用第一、二級毒品之器具
，不問屬於犯人與否，均沒收銷燬之；查獲之第三、四級毒品及
製造或施用毒品之器具，無正當理由而擅自持有者，均沒入銷燬
之。但合於醫藥、研究或訓練之用者，得不予銷燬。
前項合於醫藥、研究或訓練用毒品或器具之管理辦法，由法務部
會同行政院衛生署定之。


司法院資訊處製作；財團法人民間司法改革基金會備份。
